臺灣新北地方法院三重簡易庭小額民事判決
     　　　　　　　　　　　　　　　111年度重小字第2102號
原      告  陳謝銘  

被      告  鄧明正  
訴訟代理人  張永濬  
上列當事人間請求侵權行為損害賠償事件，經本院於民國111年9
月30日言詞辯論終結，本院判決如下：
    主  文
原告之訴及假執行之聲請均駁回。
訴訟費用新臺幣1,000元由原告負擔。
　　事實及理由要領
壹、程序方面
　　按訴狀送達後，原告不得將原訴變更或追加他訴，但擴張或
    減縮應受判決事項之聲明者，不在此限；簡易訴訟程序，除
    本章別有規定外，仍適用第一章通常訴訟程序之規定；第43
    6條之規定，於小額程序準用之，民事訴訟法第255條第1項
    第3款、第436條第2項、第436條之23分別定有明文。本件原
    告起訴時原請求被告應給付原告新臺幣（下同）1萬6,300元
    ，及自起訴狀繕本送達翌日起至清償日止，按年息5％計算之
    利息。嗣原告於111年9月30日言詞辯論期間當庭就本金部分
    之請求變更為被告應給付原告1萬9,200元，核原告前揭變更
    ，屬擴張應受判決事項之聲明，揆諸前開說明，應予准許。
貳、實體方面
一、原告主張：
（一）被告於民國109年4月12日7時10分許，駕駛車牌號碼000-0
      0號計程車，行經新北市蘆洲區中山二路265巷與中山一路
      口處時，因未保持行車安全距離之過失，致碰撞原告所有
      並駕駛之車牌號碼000-0000號計程車（下稱系爭車輛），
      系爭車輛因而受損，修復期間共計12日，期間原告均無法
      使用系爭車輛營業，以一日1,530元計算，共計受有1萬8,
      360元之工作損失，原告並另行支出交通費用，是原告因
      本件事故所受損害共計為1萬9,200元。
（二）原告雖曾與訴外人新安東京海上海物保險股份有限公司（
      下稱新安東京）成立和解，惟該和解內容僅限於系爭車輛
      之車損，故原告於本件訴訟中並未請求車損部分，僅針對
      受有之營業損失及交通費用請求損害賠償。
（三）爰依侵權行為損害賠償之法律關係提起本件訴訟，並聲明
      ：㈠被告應給付原告1萬9,200元，及自起訴狀繕本送達翌
      日起至清償日止，按年息5％計算之利息。㈡願供擔保，請
      准宣告假執行。
二、被告則以：
　　被告前於109年6月4日就本件事故委由新安東京與原告成立
    和解，兩造約定就本件事故原告所受全部損害，由新安東京
    賠償原告11萬2,136元達成和解。系爭車輛之維修費用為11
    萬2,136元，經折舊後得請求之金額為9萬0,218元，即便加
    計原告請求之1萬9,200元，亦未超出新安東京賠付之金額，
    故原告所受損害已完全填補等語置辯，並聲明：原告之訴駁
    回。
三、得心證之理由：
（一）原告主張被告於前開時、地駕車，因未保持行車安全距離
      之過失，致與原告所有之系爭車輛發生碰撞，系爭車輛因
      而受損等事實，業據提出道路交通事故當事人登記聯單（
      本院卷第13頁）、估價單（參見111年9月30日言詞辯論筆
      錄附件）等件為證，並經本院依職權向新北市政府警察局
      蘆洲分局調閱本件事故資料核閱屬實，被告則不爭執本件
      事故之發生及過失責任，惟就原告之請求，另以兩造已達
      成和解等語置辯。
（二）按稱和解者，謂當事人約定，互相讓步，以終止爭執或防
      止爭執發生之契約；和解有使當事人所拋棄之權利消滅及
      使當事人取得和解契約所訂明權利之效力，民法第736條
      、第737條分別定有明文。又和解契約合法成立，兩造當
      事人即均應受該契約之拘束，縱使一造因而受不利益之結
      果，亦不得事後翻異，更就和解前之法律關係再行主張。
      經查，被告辯稱兩造間就系爭事故已達成和解等情，業據
      提出系爭車輛維修發票、賠案memo單及付款紀錄、系爭車
      輛行車執照及折舊計算結果、汽車險重大賠案工料理算明
      細表、估價單、和解書等件為證（參見111年9月30日庭呈
      答辯狀附件），原告則不爭執前開和解書之真正，雖主張
      其和解之內容僅限於系爭車輛車損部分，然觀前揭和解書
      所載：「肇事經過：民國109年4月12日7時10分鄧明立駕
      駛牌照號碼345-B6號計程車在新北市蘆洲區中山發生交通
      事故致乙方（即原告，以下同）所有之TDN-3171號車受損
      …」、「和解條件：一、由甲方（即新安東京，以下同）
      賠償乙方所有之TDN-3171號車受損部位之修理費用等一切
      財產及非財產損害共計新台幣壹拾萬貳仟壹佰參拾陸元整
      ；三、甲、乙雙方均拋棄其餘損害賠償請求權及民、刑事
      訴訟權利。……」等語，可認被告辯稱其先前委由新安東京
      代為處理本件損害賠償事件，並與原告達成和解等情應屬
      真實，原告亦未否認和解書之真正及已受領新安東京所賠
      付之金額等情，雖主張前揭和解範圍僅限於車損，然依上
      開記載「受損部位之修理費用等一切財產及非財產損害」
      、「拋棄其餘損害賠償請求權及民、刑事訴訟權利。」等
      文字，應可認定該和解範圍除卻原告主張之車損部分外，
      尚包含「其他一切財產及非財產損害即其餘損害賠償請求
      權」之部分，是依前揭事證，應堪認兩造確已就本件事故
      達成和解，被告並已依和解內容清償，被告所為抗辯自屬
      有據。又兩造間既已成立和解契約，均應受此和解契約之
      拘束，除有無效或得撤銷等事由，不得再反為原先之請求
      ，是以原告嗣後再以營業損失及交通費用云云為由提起本
      件訴訟，自屬無據。
四、從而，原告依侵權行為損害賠償之法律關係，請求被告給付
    1萬9,200元，及自起訴狀繕本送達翌日起至清償日止，按年
    息5％計算之利息，為無理由，應予駁回。又原告之訴既經駁
    回，其假執行之聲請，即失所附麗，應併予駁回。
五、本件係依小額訴訟程序所為原告敗訴之判決，爰確定訴訟費
    用額1,000元（第一審裁判費），由原告負擔。　　　
中    華    民    國    111   年     10   月    21    日
                  臺灣新北地方法院三重簡易庭
                      法      官  王雅婷
以上正本係照原本作成。
如不服本判決，應於送達後20日內，向本院提出上訴狀，並表明
上訴理由（上訴理由應表明一、原判決所違背之法令及具體內容
。二、依訴訟資料可認為原判決有違背法令之具體事實。），如
於本判決宣示後送達前提起上訴者，應於判決送達後20日內補提
上訴理由書（須附繕本），如未於上訴後20日內補提合法上訴理
由書，法院得逕以裁定駁回上訴。
中    華    民    國    111   年     10   月    21    日
                      書  記  官  陳芊卉